臺灣高雄地方法院民事裁定
111年度抗字第42號
抗  告  人  晋欣營造股份有限公司

法定代理人  曾建國  

相  對  人  郁晟興業有限公司

法定代理人  陳郭水美


上列當事人間聲明異議事件，抗告人對於民國111年3月9日本院1
11年度雄事聲更字第1號裁定，提起抗告，本院裁定如下：
    主  文
抗告駁回。
抗告訴訟費用由抗告人負擔。
    理  由
一、按訴訟費用之全部，除裁判費外，尚包括民事訴訟法第77條
    之23至第77條之25所定費用在內。其中民事訴訟法第77條之
    23明定，訴訟文書之影印費、攝影費、抄錄費、翻譯費，證
    人、鑑定人之日費、旅費及其他進行訴訟之必要費用，其項
    目及標準由司法院定之，相關費用是否屬於訴訟費用，當以
    是否係進行訴訟所必要之費用為據，則法院囑請鑑定之鑑定
    費用，如係進行訴訟所必要，依民事訴訟法第77條之23規定
    ，亦屬訴訟費用之一部（最高法院100年度台抗字第832號、
    109年度台抗字第382號裁定參照）。
二、抗告意旨略以：原裁定引用之最高法院100年度台抗字第832
    號，及臺灣高等法院高雄分院105年度抗字第292號裁定之情
    狀與本件迥異，原裁定未察遽以援引，於法自有未合，系爭
    臺灣省土木技師公會之費用（下稱系爭費用），乃因相對人
    為證明原承作系爭華宗橋工程（下稱系爭工程），終未全部
    完工之所失利益損害金額，故於民國104年1月13日開庭期日
    請求原審法院送交臺灣省土木技師公會鑑定而生。嗣後相對
    人同意按同業利潤標準淨利率10%計算所失利益，因而於106
    年2月22日當庭表示已無繼續鑑定之必要，主動向法官聲明
    撤回鑑定，由是可見，該鑑定聲請顯然不是相對人為伸張或
    防衛本案權利所必要的方法等語。並聲明：㈠原裁定廢棄。㈡
    相對人於原聲請駁回。
三、經查：
  ㈠兩造間請求給付保留款事件，經本院103年度雄訴字第24號判
    決相對人一部勝訴，訴訟費用由抗告人負擔百分之94，餘由
    相對人負擔，兩造不服分別提起上訴及附帶上訴，經臺灣高
    等法院高雄分院108年度上易字第339號判決確定（下稱原確
    定判決），並諭知第一審及第二審訴訟費用關於上訴部分，
    由抗告人負擔百分之87，餘由附帶上訴人即相對人負擔；第
    二審訴訟費用關於附帶上訴部分，由附帶上訴人即相對人負
    擔。
  ㈡抗告人雖主張系爭費用並非訴訟費用云云，惟兩造對於系爭
    工程所失利益損害之金額於訴訟進行時既有爭議，法院囑請
    鑑定估價，為調查證據所必要，因而支出之鑑定費用自屬民
    事訴訟法第77條之23進行訴訟之必要費用，此項進行訴訟之
    必要費用，不因嗣後相對人同意按同業利潤標準淨利率10%
    計算而受影響。準此，原確定判決第5項之訴訟費用，自應
    包括裁判費與必要之訴訟費用，抗告意旨否認鑑定費用為必
    要之訴訟費用，並無可採。
  ㈢從而，本件相對人陳報支出鑑定費用新台幣（下同）115,000
    元，依原確定判決所載，由抗告人負擔百分之87即100,050
    元(計算式：115,000×百分之87＝100,050元)，餘由相對人負
    擔，故抗告人應賠償相對人訴訟費用額確定為110,264元(計
    算式：10,214元＋100,050元＝110,264元)。
四、綜上所述，相對人聲請確定訴訟費用額，抗告人應給付相對
    人110,264元及其法定遲延利息，原裁定廢棄本院司法事務
    官所為確定訴訟費用額之裁定，而裁准抗告人應給付相對人
    110,264元及其法定遲延利息，核無不合，抗告意旨指摘原
    裁定不當，聲明廢棄，為無理由，應予駁回。
五、據上論結，本件抗告為無理由，依民事訴訟法第495條之1第
    1項、第449條第1項、第95條、第78條，裁定如主文。
中　　華　　民　　國　　111 　年　　5 　　月　　23　　日
                  民事第八庭  審判長  法  官  洪培睿
                                      法  官  鍾淑慧
                                      法  官  吳芝瑛
以上正本係照原本作成。
本裁定不得抗告。
中　　華　　民　　國　　111 　年　　5 　　月　　23　　日
                                      書記官  劉玟君